【裁判字號】    89,易,26
【裁判日期】    890131
【裁判案由】    竊盜等
【裁判全文】
臺灣臺東地方法院刑事判決                            八十九年度易字第二六號
    公  訴  人  臺灣台東地方法院檢察署檢察官
    被      告  乙○○
                甲○○
右列被告因竊盜等案件，經檢察官聲請以簡易判決處刑（八十八年度偵字第二一四一
號），本院改依通常程序審理後，判決如左：
    主  文
乙○○共同攜帶兇器，毀壞安全設備竊盜，處有期徒刑陸月。又意圖為自己不法之所
有，而侵占遺失物，處罰金壹仟元，如易服勞役，以參佰元折算壹日。
甲○○共同攜帶兇器，毀壞安全設備竊盜，處有期徒刑陸月。
    事  實
一、馮長青、甲○○共同基於意圖為自己不法所有之犯意聯絡，於民國（下同）八十
    七年十一月中旬某日，由甲○○手持客觀上有危險性且足供凶器之螺絲起子，共
    同前往臺東市○○街與外環道路口處，毀壞蔡芙蓉所有鐵皮屋外之安全設備鐵門
    大鎖後，旋即入內將鋁質門片四片及些許廢五金竊離變賣金錢後，供其等花用。
    馮長青復於八十八年五月十二日十五時許，另意圖為自己不法所有，在臺東市○
    ○路二八二號對面巷內，見乙部不詳年籍者所有遺失之「捷安特」牌腳踏車，侵
    占入己騎用，嗣於同日下午五時十五分，在台東市○○路六五四巷十一號宅車庫
    旁為警查獲，並扣得上開腳踏車。
二、案經臺東縣警察局臺東分局報請台灣臺東地方法院檢察署檢察官偵查起訴。
    理  由
一、本案經檢察官聲請簡易判決處刑，本院認為有刑事訴訟法第四百五十一條之一第
    四項第四款之情形，爰依同法第四百五十二條規定，適用通常程序審判之，合先
    敘明。
二、訊據被告甲○○否認有右開竊盜犯行，然查右揭竊盜之事實，迭據被告乙○○於
    警訊及偵審中坦承不諱，核與受被害人蔡芙蓉委託管理該鐵皮屋之丙○○於警訊
    中指述失竊情節相符，事證明確，要不容被告甲○○空言否認。另訊之被告乙○
    ○對於右開時地拾得不詳姓名者遺失之腳踏車騎用之事實，亦於警訊及偵審中分
    別坦認屬實，有該腳踏車之保管條乙紙附卷可證。次查該腳踏車既經被告乙○○
    騎用，顯非遭棄置之不堪使用之物，應仍為他人所有而遺失該處之物，被告辯稱
    ：該腳踏車放在路邊無人要云云，要係卸飾之詞，不足採信，事證亦已明確。被
    告二人之犯行各堪認定。
三、核被告二人行竊之行為，係犯刑法第三百二十一條第一項第二、三款攜帶兇器毀
    壞安全設備竊盜罪。其等具有犯意之聯絡與行為之分擔，屬共同正犯。被告乙○
    ○拾得腳踏車據為己有騎用之行為，另犯同法第三百三十七條侵占遺失物罪。所
    犯上開二罪，犯意各別，行為互異，犯罪構成要件亦不相同，應分論併罰，爰審
    酌被告二人之品行（均有竊盜前科紀錄）、犯罪動機、手段、所生之危害及犯罪
    後之態度等一切情狀，各量處如主文所示之刑。被告乙○○所犯侵占遺失物部分
    ，並諭知易服勞役之折算標準。至於被告二人供犯罪所用之螺絲起子乙把，未經
    扣案，且據被告乙○○供稱係向他人所借，依法毋庸宣告沒收，附此敘明。
據上論結，應依刑事訴訟法第二百九十九條第一項前段、第四百五十一條之一第四項
第四款、第四百五十二條，刑法二十八條、第三百二十一條第一項第二款、第三款、
第三百三十七條、第四十二條第二項，罰金罰鍰提高標準條例第一條前段、第二條，
判決如主文。
本案經檢察官江文君到庭執行職務。
中    華    民    國       八十九    年      一        月     三十一    日
                                     臺灣臺東地方法院刑事庭
                                         法  官  胡  晏  彰
右正本證明與原本無異。
如不服本判決，應於判決送達後十日內向本院提出上訴狀。（須附繕本）
「切勿逕送上級法院」
                                         書記官  陳  美  鄉
中    華    民    國       八十九    年      二        月       二      日
附記：
刑法第三百二十一條第一項第二款、第三款：
犯竊盜罪而有左列情形之一者，處六月以上五年以下有期徒刑：
二、毀越門扇、牆垣或其他安全設備而犯之者。
三、攜帶兇器而犯之者。
刑法第三百三十七條
意圖為自己或第三人不法之所有，而侵占遺失物、漂流物或其他離本人所持有之物者
，處五百元以下罰金。


司法院資訊處製作；財團法人民間司法改革基金會備份。
